臺灣臺南地方法院刑事判決
公　訴　人　臺灣臺南地方法院檢察署檢察官
被　　　告　甲○○
　　　　　　　　　　（另案羈押於臺灣臺南看守所）
　　　　　　乙○○
上列被告等因違反槍砲彈藥刀械管制條例案件，經檢察官提起公
訴（94年度核退偵字第53號），本院判決如下：
    主  文
甲○○未經許可，持有其他可發射子彈具有殺傷力之改造手槍，
處有期徒刑壹年陸月，併科罰金新臺幣陸萬元，罰金如易服勞役
，以新臺幣玖佰元即銀元佰元折算壹日。扣案仿ＦＮ廠一九一
０型半自動手槍製造之金屬玩具手槍，換裝土造金屬槍管改造而
成之改造手槍壹枝（含彈匣壹個、槍枝管制編號0000000
000號）及土造子彈陸顆（扣案拾顆送鑑試射肆顆），沒收之
。
乙○○未經許可，寄藏其他可發射子彈具有殺傷力之改造手槍，
處有期徒刑壹年貳月，併科罰金新臺幣萬元，罰金如易服勞役
，以新臺幣玖佰元即銀元佰元折算壹日。扣案仿ＦＮ廠一九一
０型半自動手槍製造之金屬玩具手槍，換裝土造金屬槍管改造而
成之改造手槍壹枝（含彈匣壹個、槍枝管制編號0000000
000號）及土造子彈陸顆（扣案拾顆送鑑試射肆顆），沒收之
。
    事  實
一、甲○○、乙○○二人係朋友關係，均明知非經中央主管機關
    許可，不得持有或寄藏槍砲彈藥刀械管制條例第四條第一項
    第一款、第二款所示之槍砲及彈藥，詎甲○○竟於民國九十
    三年七月間某日，持有具殺傷力之仿ＦＮ廠一九一０型半自
    動手槍製造之金屬玩具手槍，換裝土造金屬槍管改造而成之
    改造手槍一枝（含彈匣壹個、槍枝管制編號0000000
    000號）及具殺傷力之直徑約九點一ｍｍ金屬彈頭之土造
    子彈五顆、直徑約八點八ｍｍ金屬彈頭之土造子彈五顆（共
    十顆，起訴書誤載為十一顆，另有一顆為土造子彈彈殼；子
    彈扣案後送鑑試射四顆），並於同年七月十五日前之某日，
    持至乙○○與其女友吳宜潔位於台南巿郡安路六段廿五號之
    同居處交予乙○○，乙○○收受後將上開槍彈寄藏於上開住
    處二樓房間內。嗣於同年七月十五日晚上十時許，為警在上
    址搜索查獲，並扣得上述具殺傷力之改造玩具手槍一枝，及
    具殺傷力之土造子彈十顆（起訴書誤載為十一顆）。
二、案經臺南市警察局第一分局報告臺灣臺南地方法院檢察署檢
    察官偵查起訴。
    理  由
一、訊據被告乙○○固坦承於上開時地為警查獲前揭槍彈之事實
    ，並於本院準備程序時為認罪之答辯（本院卷第廿二頁），
    惟於本院審理時則變異前詞而辯稱：伊雖曾在上開住處客廳
    看過被告甲○○拿出槍彈來，但槍彈是被告甲○○自己放在
    上開房間的，伊並不知道甲○○把槍彈放在伊與吳宜潔同居
    之台南巿郡安路六段廿五號住處二樓房間內云云（本院卷第
    三六頁至第三七頁）；被告甲○○則矢口否認有上開違反槍
    砲彈藥刀械管制條例之犯行，辯稱：本案之槍彈不是伊的，
    而是綽號「台仔」為了借錢，質押在被告乙○○那裡，伊未
    經手槍彈。當初「台仔」拿槍彈來時，有給伊和乙○○看，
    我們二人看完後，乙○○才借錢給他云云（本院卷第廿三頁
    ）。
二、經查：
  (一)上揭查獲並扣得具殺傷力之改造玩具手槍一枝及具殺傷力之
    土造子彈十顆等情，業經被告乙○○於偵查及本院審理時供
    認不諱，核與證人即被告乙○○女友吳宜潔於警訊及偵查中
    所證情節相符（警卷第八頁背面、偵查卷第十七頁），並經
    證人即警員賴威州於偵查中到庭證述屬實（核退偵字第五三
    號第廿七頁），而上開改造手槍查獲之地點係在被告乙○○
    與其女友吳宜潔位於前揭同居處二樓後面之房間梳妝台上、
    子彈查獲地點係在前面房間內桌子下方乙節，亦據被告乙○
    ○供承無訛，且經證人吳宜潔、警員賴威州於偵查中到庭結
    證明確，衡以該房間及其內之梳妝台、桌子均係被告乙○○
    及女友吳宜潔平日共居生活之處所及使用之物，且被告乙○
    ○及證人吳宜潔亦不否認曾看過甲○○在上揭處所持有槍彈
    等情（核退偵字卷第五四頁），核與被告甲○○於偵查中供
    稱：當時我與乙○○一起至吳宜潔家，黃說要他要看槍枝，
    所以我才拿出來給他看的等語相符，足見被告乙○○於本院
    所辯伊不知情云云，顯係事後卸責之詞，尚無足採。此外，
    並有台南巿警察局第一分局搜索扣押筆錄、扣押書及照片在
    卷可參（警卷第十頁至第廿二頁），而前開扣案之改造玩具
    手槍及土造子彈，經送內政部警政署刑事警察局以性能檢驗
    法、試射法鑑定結果，送鑑改造槍枝一枝（含彈匣壹個、槍
    枝管制編號0000000000號）認係由仿ＦＮ廠一九
    一０型半自動手槍製造之金屬玩具手槍，換裝土造金屬槍管
    改造而成之改造手槍，機械性能良好，可擊發適用之子彈，
    認具殺傷力。送鑑子彈十一顆：其中直徑約九點一ｍｍ金屬
    彈頭之土造子彈五顆，經採樣貳顆試射，均可擊發，認均具
    殺傷力。其中直徑約八點八ｍｍ金屬彈頭之土造子彈五顆，
    經採樣貳顆試射，均可擊發，認均具殺傷力。另一顆認係玩
    具金屬彈殼等情，有該局九十三年八月十二日刑鑑字第○九
    三○一五一六二八號槍彈鑑定書一份存卷可按（前開核退偵
    字第五頁至第七頁），由上開鑑定報告，足認扣案之槍枝及
    土造子彈十顆確有殺傷力，而係屬槍砲彈藥刀械管制條例所
    規範管制之槍枝及彈藥無訛。
  (二)其次，被告甲○○雖以前開情詞置辯，然被告乙○○於警訊
    時供稱：改造槍枝及子彈係我朋友甲○○寄放等語明確（警
    卷第三頁、第六頁）；且於偵查中亦供認：改造手槍和子彈
    是甲○○的。‧‧他是在查獲前三個月開始和我們住在該處
    ，二樓後面的房間是甲○○在使用等語無訛（偵字第七四四
    五號卷第八頁、核退偵字第第五三號第廿七頁），而證人吳
    宜潔於警訊、偵查時亦證稱：改造槍枝及子彈係甲○○所有
    等情無訛（警卷第九頁、核退偵字第五三號卷第十七頁、第
    五四頁）。對上開筆錄被告甲○○亦不否認其證據能力（本
    院卷第廿二頁、第三三頁），自堪憑採。又被告甲○○於警
    訊時固供稱：該槍械是乙○○在少年觀護所同房少年犯綽號
    「台仔」之男子請我向乙○○借錢，乙○○要抵押品，綽號
    「台仔」才親自拿過來，當時綽號「台仔」是以一個黑色包
    包拿到乙○○女朋友家，綽號「台仔」拿了錢就走了。我不
    認識「台仔」，我也無法連絡他，我只知道他是台南縣新巿
    人等語（核退偵字第五三號卷第三頁、第三二頁），倘若所
    供屬實，豈有被告甲○○既不認識又無法連絡之人，卻請其
    代向被告乙○○借錢之理！況經檢察官函詢台南少年觀護所
    有關被告乙○○之收容及同房少年名冊時，該所查至八十二
    年止，並無相關收容紀錄或資料等情，有該所九十四年五月
    三十一日南觀芳教字第09408001 57號函一紙在卷可參（前
    開核退偵字第六四頁），而被告甲○○自案發迄今一年有餘
    ，仍無法找出「台仔」之年籍住址通訊連絡資料以供本院傳
    訊查證，準此，是否有此「台仔」之人，即有可疑！再參以
    被告甲○○於偵查中供稱：（槍彈）是一個叫「台仔」的，
    當時（九十三年七月初）是因為「台仔」要向我借錢，我沒
    有錢，黃就說要借錢給他，但問他有何抵押品，「台仔」就
    說等下會拿一件東西過來，後來他就拿那支槍枝來給我，我
    交給黃，當時我跟黃都在場，黃還問「台仔」說何時贖回，
    「台仔」說二天後。‧‧「台仔」與黃很早就認識，但是我
    朋友介紹我跟「台仔」認識時並未說他叫什麼名字；‧‧當
    時我與乙○○一起至吳宜潔家，黃說要他要看槍枝，所以我
    才拿出來給他看的，該槍枝就是「台仔」拿出來給乙○○當
    抵押品之槍枝等語（核退偵字第五三號卷第四二頁至第四三
    頁、第五四頁至第五五頁），縱令屬實，反足以證明被告甲
    ○○確係有經手上開槍彈之事無訛。
  (三)綜合上開事證，本件事證明確，被告二人之犯行，均洵堪認
    定。
三、按被告等二人行為後，槍砲彈藥刀械管制條例於九十四年一
    月二十六日經總統以華總一義字第○九四○○○一○一○一
    後修正公布，並於同年一月二十八日生效，就檢察官起訴被
    告所犯修正前槍砲彈藥刀械管制條例第十一條第四項之條項
    業經刪除，並將該條項所規定之未經許可持有其他可發射子
    彈具有殺傷力之改造手槍罪移列至第八條第四項合併修正，
    修正前後之該罪構成要件雖無不同，惟修正後之刑度已由「
    一年以上七年以下有期徒刑，併科新臺幣七百萬元以下罰金
    」提高為「三年以上十年以下有期徒刑，併科新臺幣七百萬
    元以下之罰金」，比較被告行為時及裁判時法適用結果，以
    修正前之槍砲彈藥刀械管制條例較有利於被告，依刑法第二
    條第一項但書之規定，應適用修正前槍砲彈藥刀械管制條例
    之規定；而同條例第十二條則未修正，自應適用裁判時法，
    合先敘明。是核被告甲○○所為，係犯修正前槍砲彈藥刀械
    管制條例第十一條第四項未經許可持有其他可發射子彈具有
    殺傷力之改造手槍罪及現行槍砲彈藥刀械管制條例第十二條
    第四項未經許可持有彈藥罪；被告乙○○所為，核係犯修正
    前槍砲彈藥刀械管制條例第十一條第四項未經許可寄藏其他
    可發射子彈具有殺傷力之改造手槍罪及現行槍砲彈藥刀械管
    制條例第十二條第四項未經許可寄藏彈藥罪。又被告等二人
    於同一時地，一行為而分別觸犯上開二罪名，為想像競合犯
    ，各應依刑法第五十五條之規定從一重之未經許可持有其他
    可發射子彈具有殺傷力之改造手槍罪（被告甲○○部分）、
    未經許可寄藏其他可發射子彈具有殺傷力之改造手槍罪（被
    告乙○○部分）處斷。爰審酌被告等二人分別未經許可無故
    持有、寄藏前開具殺傷力之改造手槍一枝及彈藥十顆，雖尚
    無持槍加害他人生命、身體、財產之具體事證，惟持有、寄
    藏槍彈對社會治安及他人之生命身體構成極大威脅之危害，
    並審酌其等品性、生活狀況、年齡智識程度、犯後態度等一
    切情狀，分別量處如主文所示之刑，並就併科罰金部分諭知
    易服勞役之折算標準，以資懲儆。又扣案前揭仿ＦＮ廠一九
    一０型半自動手槍製造之金屬玩具手槍，換裝土造金屬槍管
    改造而成之改造手槍一枝（含彈匣一個、槍枝管制編號00
    00000000號）及土造子彈六顆（扣案十顆送鑑試射
    四顆），依槍砲彈藥刀械管制條例第五條之規定為違禁物，
    爰依刑法第三十八條第一項第一款之規定，宣告沒收之。至
    扣案之土造子彈彈殼一顆，經送內政部刑事警察局鑑定後認
    並不具殺傷力，及送鑑試射子彈共四顆已射罄，有前開槍彈
    鑑定書在卷可參，是上開子彈既非屬違禁品，又非供被告等
    犯本案所用之物，雖係被告甲○○所有，爰不諭知沒收，附
    此敘明。
據上論斷，應依刑事訴訟法第二百九十九條第一項前段，修正前
槍砲彈藥刀械管制條例第十一條第四項、現行槍砲彈藥刀械管制
條例第十二條第四項、刑法第十一條前段、第二條第一項後段、
第五十五條、第四十二條第二項、第三十八條第一項第一款，罰
金罰鍰提高標準條例第二條，現行法規所定貨幣單位折算新臺幣
條例第二條，判決如主文。
本案經檢察官丙○○到庭執行職務。
中　　華　　民　　國　　94　　年　　12　　月　　20  　日
　　　　　　　　　刑事第一庭    審判長法　官  沈揚仁
                                      法  官  洪榮家
                                      法  官  張婷妮
以上正本證明與原本無異。
如不服本判決，應於判決送達後10日內，向本院提出上訴狀。
      　　　　　　　　　　　　　　　　書記官　汪姿秀
中　　華　　民　　國　　94　　年　　12　　月　　20　　日
附錄本案論罪科刑法條全文：
修正前槍砲彈藥刀械管制條例第十一條第四項：
  未經許可，持有、寄藏或意圖販賣而陳列第一項所列槍砲者，
  處一年以上七年以下有期徒刑，併科新臺幣七百萬元以下罰金
  。
現行槍砲彈藥刀械管制條例第12條第四項：
  未經許可，持有、寄藏或意圖販賣而陳列子彈者，處5年以下
  有期徒刑，併科新台幣300萬元以下罰金。
